臺灣臺中地方法院民事裁定　94年度簡抗字第7號
抗　告　人　甲○○
相　對　人　永裕農機供銷股份有限公司
法定代理人　丙○○
　　　　　　丁○○
　　　　　　乙○○
上列當事人間請求塗銷抵押權登記事件，抗告人對於民國94年4
月28日本院豐原簡易庭94年度豐簡字第168號裁定提起抗告，本
院裁定如左：
    主      文
原裁定廢棄。
抗告費用由相對人負擔。
    理      由
一、按抗告法院認抗告為有理由者，應廢棄或變更原裁定，自為
    裁定，必要時得命原法院或審判長更為裁定；上開規定，於
    簡易程序第一審裁判之抗告程序準用之，為民事訴訟法第四
    百九十二條及第四百三十六條之一第三項所明定。
二、抗告意旨略以：抗告人於民國（下同）62年間以坐落台中縣
    大雅鄉○○○段11地號土地向相對人借貸新臺幣44,400元，
    並將該土地供相對人設定抵押權，抗告人經向本院提起訴訟
    （本院93年度豐簡字第219號民事判決），主張時效完成，
    抵押權消滅。依前述判決法官所查得資料，相對人公司業於
    77年間經台北市政府撤銷公司登記在案，茲因前開訴訟請求
    塗銷抵押權之不動產漏列六張犁段11-3地號，無奈必須再予
    起訴。而相對人公司於77年撤銷公司登記，經向經濟部中部
    辦公室申請相對人資料，經濟部中部辦公室接獲抗告人申請
    後，隨即發文台北市政府，經台北市政府行文抗告人繳納規
    費100元，抗告人再寄規費補件，並非抗告人故意超過原審
    法官裁定補正之期限。又在原審法官命補正之期限內，抗告
    人已掛號補寄相對人董事之相關個人
    之資料隨後再附上，今台北市商業管理處已將被告資料核發
    ，且前開判決亦提及相對人公司登記之董事為高懷玉、丙○○、丁○○、乙○○、周南等五人，其中高懷玉董事長、丙○○及丁○○為常務董事；又高懷至、周南分別於75年10月
    7日、89年3月22日死亡，故相對人公司之法定代理人為董事
    丙○○、丁○○、乙○○，該資料應為真實。而原審竟裁定
    駁回本件起訴，抗告人不服，為此提起抗告，求為廢棄原裁
    定。
三、經查：抗告人於94年3月18日提起本件訴訟時，其起訴狀雖
    未載明被告之相關資料，但由起訴狀內容及所引用之本院93
    年度豐簡字第219號民事判決，可得確知被告應為永裕農機
    供銷股份有限公司（以下簡稱永裕公司）。而永裕公司業於
    77年經台北市政府撤銷公司登記，且未辦理清算程序，而其
    董事為高懷玉、丙○○、丁○○、乙○○、周南等五人，其
    中高懷玉、周南分別於75年10月7日及89年3月22日死亡，故
    永裕公司之法定代理人為丙○○、丁○○、乙○○，此情業
    據93年度豐簡字第219號民事判決闡述明確。而按法人並無
    訴訟能力，對於法人之送達，應向其法定代理人為之；又民
    事訴訟法第一百二十七條規定：「（第一項）對於無訴訟能
    力人為送達者，應向其全體法定代理人為之。（第二項）法
    定代理人有二人以上，如其中有應為送達處所不明者，送達
    得僅向其餘之法定代理人為之。」準此，對永裕公司之送達
    ，應向其全體法定代理人即丙○○、丁○○、乙○○為之。
    而原審94年4月14日審理期日通知書，其中送達於丙○○部
    分，以「無此人」遭退回；送達於乙○○、丁○○部分，分
    別寄存於當地派出所，此有附於原審卷之送達證書可稽。又
    原審法官於94年4月14日當庭諭知抗告人於七日內補正「被
    告
    20 日補正丙○○、乙○○二人之
    備之資料，待各機關回寄後隨後補上」等語。至此，原審應
    得依抗告人補正之
    再為送達，其中如有無法送達情形（即應為送達處所不明）
    ，依民事訴訟法第一百二十七條第二項規定，得僅向其餘之
    法定代理人送達即可，故本件並無無法對永裕公司送達訴訟
    文書之情形。乃原審於94年4月28日，以抗告人未於起訴狀
    載明永裕公司之真正事務所或營業所，致無法送達訴訟文書
    ，經命補正而未補正為由，因而裁定駁回原告之訴，即有違
    誤。抗告人指摘原裁定不當，求為廢棄，為有理由。
四、論結：本件抗告為有理由，依民事訴訟法第四百三十六條之
    一第三項、第四百九十二條、第九十五條、第七十八條，裁
    定如主文。
中　　華　　民　　國　　94　　年　　6　　月　　24　　日
                  民事第一庭    審判長法  官  張惠立
                                      法  官  吳蕙玟
                                      法  官  游文科
正本係照原本作成。
本裁定不得抗告。
中　　華　　民　　國　　94　　年　　6　　月　　24　　日
                                      書記官
